# 一次购满 20 万元商品,揣着 3 万元返点现金会计及账务处理

提问人：枯木 10 时间：2013-03-31 17:24:46
一名消费者一次购满 20 万元商品,揣着 3 万元返点现金会计及账务处理 这个算商业折扣吗

回答人：chenyiwei
如果直接返还现金，可以作为商业折扣处理，按照扣除返还现金之后的剩余销售额确认为收入。 但实务中更多地是给予积分，但要到以后使用，且有期限限制，此时应参照IFRIC 13《客户忠诚度计划》中的相关方法处理。此方法也已在财会函[2008]60号和《讲解2010 》引入到中国企业会计准则体系中。